# 求助陈版主，超额分配利润的疑问。

提问人：liuweisheng 时间：2022-05-30 18:16:35
A公司足额提取盈余公积等， 2021 年底未分配利润 100 万元， 2021 年底公司决定分红 1000 万元。这样是否合法，谢谢版主解惑。

回答人：chenyiwei
只要不违反公司法规定的利润分配顺序，以及超出可供分配的未分配利润进行分配，则法律上均不禁止。但企业应从财务合理性角度考虑将未分配利润全部分完的做法是否对自身及股东最有利。